【裁判字號】    98,訴,29
【裁判日期】    990224
【裁判案由】    違反毒品危害防制條例
【裁判全文】
福建金門地方法院刑事判決                98年度訴字第29號
公  訴  人  福建金門地方法院檢察署檢察官
被      告  丙○○
選任辯護人  葉茂華律師
            楊敏宏律師
上列被告因違反毒品危害防制條例案件，經檢察官提起公訴（98
年度偵字第38號），本院判決如下：
    主  文
丙○○犯如附表所示之罪，均累犯，各處如附表所示之刑，應執
行有期徒刑玖年，因販賣第二級毒品犯罪所得之財物共計新臺幣
貳萬陸仟元，均沒收，如全部或一部不能沒收時，以其財產抵償
之。
    事  實
一丙○○前於民國93年間因公共危險案件，經本院以93年度城簡
  字第11號判處有期徒刑月，如易科罰金以銀元300元折算1日
  確定，於同年5月27日易科罰金執行完畢。仍不知悔改，明知
  甲基安非他命係屬毒品危害防制條例所列管之第二級毒品，依
  法不得販賣或持有，竟意圖營利，以不詳方式販入第二級毒品
  甲基安非他命後，分別於如附表所示之時間、地點及交易方式
  ，販賣如附表所示數量及金額之甲基安非他命予丁○○、乙○○(原名許宥彬)，犯罪所得共新臺幣(下同)26,000元。嗣經警
  循線查獲，始悉上情。
二案經金門縣警察局移送福建金門地方法院檢察署檢察官偵查起
  訴。
    理  由
一證據能力部分
(一)被告及其辯護人對證據能力之意見：
1.證人丁○○、甲○○於警詢中之陳述，為被告以外之人於審判
  外之陳述，不同意作為證據。
2.證人丁○○、乙○○、甲○○於檢察官訊問時所為之證言，因
  未依司法院大法官釋字第582號解釋於審判中到庭具結予被告
  及辯護人詰問之機會，復為施用毒品者所為之陳述，有顯不可
  信情形，無證據能力。
3.對於其餘證據之證據能力均不爭執。
(二)檢察官就全部證據之證據能力均無意見。
(三)本院之決定：
1.證人丁○○、甲○○於警詢中之陳述，為被告以外之人於審判
  外之陳述，復經被告及其辯護人表示不同意作為證據，依刑事
  訴訟法第159條第1項規定，無證據能力。
2.證人丁○○、乙○○、甲○○於檢察官訊問中所為之陳述，係
  向通常均能遵守法律規定，不致違法取供之檢察官所為陳述，
  且經具結以擔保其陳述之可靠性，復已於本院審理時到庭具結
  接受被告及辯護人之詰問，即有可信之特別情況，依刑事訴訟
  法第159條之1第2項，得作為證據。辯護人所謂施用毒品者之
  證言有顯不可信情形云云。查毒品危害防制條例第17條第1項
  規定犯施用毒品罪者若供述毒品來源，因而查獲其他正犯或共
  犯，得減輕或免除其刑，固提供施用毒品者供出毒品來源之誘
  因，惟施用毒品者經具結後虛偽陳述仍須接受刑法上偽證罪之
  制裁，具備一定嚇阻效果。且證人證言的可信性應綜合其陳述
  時之一切客觀外在情狀、陳述內容與一般經驗法則是否相符、
  有無矛盾或不合常理之處等情形，資為判斷證言對於待證事實
  之證據價值如何，不宜遽因證人身分或過去經歷即自證據能力
  層面，率以其證言必然虛偽而否定其證據適格。
二認定事實之理由
(一)訊據被告丙○○矢口否認有何販賣第二級毒品甲基安非他命罪
  行，辯稱：依證人董至楷於檢察官第二次訊問時之證言，董至
  楷對被告尚有欠款未為清償，焉有可能再向被告購買毒品？而
  證人乙○○先前向親友借貸20,000元轉借被告，迄今仍未返還
  ，雙方為此時常惡言相向，心結已久，乙○○不可能再拿錢向
  被告購買毒品；又證人甲○○先前以地契向銀行抵押貸款，轉
  借給被告，被告不可能惡意拖欠又不代繳甲○○之銀行貸款之
  利息，實在因為無力清償，若被告確實有從事販賣毒品此種一
  本萬利之生意，不可能經濟能力窘困至此云云。
(二)辯護人則為被告辯護：
1.施用毒品者供出來源，因而破獲者，依法得減輕其刑，本有為
  偵查機關誘導，或為邀輕典而為不實陳述之可能，其證言之憑
  信性本不及一般人。是以施用毒品者關於其向某人購買毒品之
  供述，須有補強證據佐證其供述之真實性。本案並未查獲被告
  持有毒品、分裝袋、秤量工具、帳冊等補強證據，復無其他證
  人目睹被告販賣第二級毒品之罪行，僅憑施用毒品之董至楷、
  乙○○、甲○○之指述，顯無法認定被告有販賣毒品之事實。
2.福建金門地方法院檢察署98年度偵字第38號不起訴處分書，就
  被告遭指訴之販賣毒品予他人案件，已認定被告犯罪嫌疑不足
  ，且起訴書內容更載明證人甲○○前後供述矛盾，難以據以為
  被告不利之認定，就類似案情之本件，自亦應為被告無罪之判
  決。
3.公訴人提出鈞院96年度訴字第17號、第26號、97年度訴字第26
  號、第27號刑事判決書、臺灣士林地方法院檢察署檢察官89年
  度毒偵字第153號不起訴處分書、福建金門地方法院檢察署檢
  察官92年度毒偵字第14號聲請簡易判決處刑書、97年度毒偵字
  第11號起訴書、鈞院89年度訴字第4號、93年度城簡字第9號、
  97年度易字第41號判決書、福建金門地方法院檢察署97年度毒
  偵字第22號、97年度偵字第311號不起訴處分書等書證，均無
  法直接證明被告本件販賣毒品之罪行。
(三)經查：
1.就被告被訴販賣第二級毒品甲基安非他命予丁○○部分：
(1)如附表編號１、２之犯罪事實，業經證人董至楷於檢察官訊問
  時結證稱：「（問：是否曾向丙○○買過毒品？）有，我是跟
  他購買安非他命，日期我不記得了。」「（問：你於警局表示
  購買毒品的時間是在96年底至97年初，是否實在？）實在。」
  「（問：買過幾次？）兩次。」「（問：第一次買多少？價格
  多少？）買三千，他給我一包的一半，交貨地點是在丙○○家
  ，我錢也有給他。」「（問：第二次呢？）也是買三千，交貨
  地點也是在他家，錢我也有在他家交給他。」（偵卷第17頁）
  ，其於本院審理時亦為同樣之陳述(本院卷第108至109頁)。證
  人甲○○則於本院審理時證稱：「（問：你有看過被告賣過毒
  品給董至楷過？）在他家。」「（問：他家是指誰家？）丙○○他家。」「（問：是什麼毒品？）安非他命。」「（問：你
  怎麼知道那是安非他命？）我以前有吸食過。」「（問：時間
  是在什麼時候？）明確的時間不記得，因為很久了。」「（問
  ：你之前在偵查的時候說大概是96年底的時候，這樣是否正確
  ？）對。」「（問：這樣總共看過幾次？）因為那時候丙○○
  有向我借一筆三十萬，那時候我有去向他討錢，在他家的時候
  ，就有看到，數次兩三次，三、四次這樣。」「（問：董至楷
  是買多少錢？）三千、五千這樣。」「（問：三千到五千的重
  量有多少？）看起來一點點而已，實際重量我不知道。」「（
  問：你之前在偵查中的時候你是說丙○○有說重量大概是0.9
  公克？）對。」「（問：毒品跟錢是當場交付？）對。」( 本
  院卷第124至125頁)。就被告與丁○○交易之細節，證人丁○○與甲○○之記憶雖無法鉅細靡遺，惟就被告曾販賣第二級毒
  品甲基安非他命予丁○○之證詞則無二致。
(2)證人丁○○雖為施用毒品者，惟施用毒品者指稱他人販賣毒品
  之事實並非必然虛偽，況且丁○○於偵查中及本院審理時結證
  前均向檢察官及本院表示不願意指證被告本件販賣第二級毒品
  甲基安非他命之犯行，依卷內現有事證亦未顯示被告與丁○○
  有何嫌隙，足使證人丁○○甘冒違犯刑法偽證罪之危險，而為
  不實指述被告犯罪。又證人甲○○於偵查中證稱被告之所以向
  其借貸，係透過丁○○介紹（偵卷第34頁），可見被告與丁○○具有一定私人情誼，則既有私誼存在，縱丁○○尚有對被告
  之借款未為歸還，其於毒癮發作時向被告購買毒品，被告同意
  寬緩丁○○還款之期限，而先販賣毒品予丁○○解免毒癮發作
  之痛苦亦非不可想像之事，被告辯稱丁○○對其有欠款，伊不
  可能販賣毒品予丁○○云云，並不可採。基於上述理由，尚難
  認定證人丁○○之證言有何不可信之處。而證人甲○○就被告
  販賣第二級毒品甲基安非他命予丁○○部分與丁○○證稱之內
  容大致相符已如前述，其證言內容亦無何顯不可信情形。
(3)又依卷附本院96年度訴字第17號、第26號、97年度訴字第26號
  、第27號刑事判決書(偵卷第132至139頁)，被告曾多次因施用
  第二級毒品甲基安非他命或安非他命經本院論罪科刑，可見其
  有施用第二級毒品甲基安非他命或安非他命之習慣，必知從何
  取得第二級毒品甲基安非他命；又依卷附臺灣士林地方法院檢
  察署檢察官89年度毒偵字第153號不起訴處分書、福建金門地
  方法院檢察署檢察官92年度毒偵字第14號聲請簡易判決處刑書
  、97年度毒偵字第11號起訴書、本院89年度訴字第4號、93年
  度城簡字第9號、97年度易字第41號判決書（偵卷第140至149
  頁），丁○○前亦有多次因施用第二級毒品甲基安非他命或安
  非他命受觀察勒戒、論罪科刑之紀錄，顯見其已施用毒品成癮
  ，亦有取得第二級毒品甲基安非他命之必要；此證據足以補強
  前述證人丁○○與甲○○之陳述，可認其二人證稱內容為真實
  ，被告確有如附表編號１、２販賣第二級毒品甲基安非他命之
  犯行，應可認定。
(4)又證人固均稱被告所販賣者為安非他命，惟目前市面上流通經
  查獲者多為甲基安非他命而非安非他命，以其藥效與安非他命
  類似，對中樞神經的作用則較安非他命顯著之故，僅因其藥效
  與安非他命非常相同，一般名稱上常交互使用，此為本院職務
  上已知之事實，是以被告所販賣予丁○○者應為甲基安非他命
  而非安非他命無誤；而就毒品交易金額部分，證人丁○○稱每
  次交易金額為3,000元，與證人甲○○稱目睹交易金額為5,000
  元不同，公訴人雖以：就被告販賣毒品予丁○○之部分，證人
  甲○○表示有聽被告表示重量為0.9公克，後來並在被告住處
  看到被告用電子磅秤秤欲販賣給乙○○之毒品重量為3.7公克
  ，其後被告就向許宥彬收取1萬5千元，堪認被告之售價0.9公
  克應至少為3648.6元以上，故應以甲○○所證述丁○○購買之
  價格較為可採。惟毒品交易價格本有可能因當時市場行情波動
  或私人情誼親疏遠近而有不同，而甲○○僅為旁觀者，究竟不
  如親身向被告購毒者瞭解交易細節事項，自應以丁○○所稱每
  次交易金額為3,000元之證述內容為可採。
2.就被告被訴販賣第二級毒品甲基安非他命予乙○○部分：
(1)如附表編號３、４之犯罪事實，業經證人乙○○到庭證稱：「
  （問：你有沒有跟被告買過毒品？）有。」「（問：什麼毒品
  ？）安非他命。」「（問：買過幾次？）1、2次吧。」「（問
  ：之前你在偵訊時說兩次以上，是否正確？）正確。」「（問
  ：之前你在偵訊的時候是說兩次以上，是否正確？）正確。」
  「（問：第一次的時間在什麼時候？）忘記了。」「（問：你
  之前在偵查中說大概是前年或大前年，這樣是否正確？）是。
  」「（問：地點在哪裡？）太久，忘記了。」「（問：你之前
  在偵查說是在你家，是否正確？）是。」「（問：你家的地址
  ？）后湖。」「（問：幾號？）33-1。」「（問：買的數量是
  多少？）太久了，忘記了。」「（問：你之前在偵查中說是一
  小包？）是。」「（問：價錢多少？）五千元。」「（問：錢
  是否有交付？）有。」「（問：第二次的時間？）我上次開庭
  有跟你報告過，我說時間點太久真的忘記了。」「（問：你上
  次說是前年或大前年？）因為事情太久了，所以忘記時間。」
  「（問：就是大概坐落在前年或大前年？）對。」「（問：地
  點？）都是在后湖33之1。」「（問：那這次的數量？）一樣
  。」「（問：一樣的意思？）就是一小包。」「（問：那價錢
  ？）五千元給他。」「（問：有證人看到你是買壹萬五千元，
  然後是一錢？）因為事情太久，我沒辦法記那麼多。」「（問
  ：那有沒有可能是壹萬五千元、一錢？）有。」（本院卷第
  114至117頁）「（問：你買毒品的時候，怎麼跟丙○○聯絡？
  他到你家裡，你怎麼跟他聯絡？）看他在哪裡，打電話跟他聯
  絡。」「（問：打電話是跟他聯絡，是跟他訂貨？）沒有。」
  「（問：不然他怎麼知道要拿多少給你？）就是找他，看他在
  哪裡，約見面。」「（問：不然他怎麼知道要拿多少給你？）
  就是找他，看他在哪裡，約見面。」「（問：但是他怎麼身上
  隨時都有安非他命給你？）沒有，他不是身上都有。」「（
  問：不然，你打電話給他叫他去，臨時他怎麼會有毒品給你？
  ）他不是打電話就有。」「（問：你買的時候要怎麼跟他聯絡
  ？）就是先見面，講一講之後，再另外約時間。」「（問：拿
  錢、拿毒品都是在你家裡嗎？）是。」「（問：你家裡的那個
  地方？）我家旁邊。」「（問：是外面？）我家左邊的儲藏室
  。」「（問：丙○○怎麼去的？）他開車去。」「（問：他自
  己開的嗎？）應該是。」「（問：你沒有看到誰開車？）沒有
  。」（本院卷第118至119頁、第121至122頁）。
(2)證人乙○○雖於偵查及本院審理時多次表示：「因為時間太久
  了，也覺得這種事不重要，所以沒有去記……」「忘記了。」
  （偵卷第59頁、本院卷第114至116、121頁），惟就與被告交
  易毒品之次數、時間、地點、金額、數量均能指明。被告雖辯
  稱因拖欠乙○○20,000元債務3、4年未還，雙方為此交惡云云
  ，惟刑法上之偽證罪為法定最重本刑7年以下有期徒刑之罪，
  乙○○於偵查中及本院審理時均分別經檢察官及審判長告以偽
  證之後果，並具結以擔保其陳述之真實性，應無為區區20,000
  元之金錢糾紛甘冒遭受偽證罪制裁之風險，而為虛偽陳述之可
  能。
(3)證人甲○○亦於偵查中結證稱：「（問：有沒有看過其他人向
  丙○○買毒品？）很多……時間我都不記得了，購買的人有…
  …、許宥彬，還有太多人了，一些人都忘記了……」「許宥彬
  是在97年間，地點在許宥彬位於后湖的家，我之所以會去許宥
  彬家是因為我原本就跟丙○○在一起，他跟我說他要去后湖，
  要我跟他一起去，我找丙○○是因為我要找他討債，我到了后
  湖許宥彬家，看到許宥彬拿了5,000元給丙○○，丙○○給他
  一包安非他命；另外一次，是丙○○打電話給我，要我過去找
  他，我到了丙○○家之後，丙○○要我跟他出去，我跟著他到
  許宥彬家，我看到許宥彬拿了15,000元給丙○○，丙○○交給
  他一錢的安非他命，我之所以知道重量，是因為我在丙○○家
  中有看到他用電子磅秤秤重量。」「（問：電子磅秤會顯示幾
  錢還是幾公克？）幾公克，但丙○○跟我說那樣是1錢。」「
  （問：1錢幾公克，是否知道？）……我有看到磅秤是3.7公克
  。」（偵卷第32至34頁），其於本院審理時並證稱：「（問：
  你吸這麼久的安非他命，你對安非他命的價格應該知道？）知
  道。」「（問：一般一小包大概1公克或0.9公克，1小包1 公
  克一般來講大概賣多少錢？）含袋子是0.9公克。」「（問：
  賣多少錢？）五千元。」（本院卷第143頁），其餘就所見被
  告與許宥彬2次交易情節亦為與偵查中大致相同之證述，核與
  證人許宥彬就被告曾販賣第二級毒品予許宥彬2次之證言相符
  。
(4)就如附表編號４之犯罪事實，證人甲○○雖先是稱駕車搭載被
  告前往與乙○○交易，交易時其未下車在旁觀看，可能看不清
  楚（本院卷第129頁），嗣後復改稱有下車（本院卷第133頁）
  ，最後又改稱未下車（本院卷第139頁）；復稱只看到被告拿
  東西給乙○○，未清楚眼見係交付安非他命，僅直覺上認為係
  安非他命等語（本院卷第128至131頁），惟經審判長詢問前後
  供述不一之原因，證人甲○○稱：「因為很多次（被告販賣毒
  品次數）。次數真的很多次，我不記得是哪一次，我記得的兩
  次，就是一次是五千元，他就拿一包放在桌上，一次是壹萬五
  ，那比較大包。」，審判長續問：「在乙○○的住處只看過這
  兩次？」，證人甲○○回答：「對。我筆錄上次說兩次。」（
  本院卷第134至135頁），又本件案發時間即96年底、97年初距
  今已經過2年，證人記憶模糊本屬自然；況且證人甲○○於本
  院審理時多次稱：「因為丙○○既然他有賣，就是有賣，這個
  價錢不重要。」「反正他就是有在賣安非他命。」「因為就是
  次數太多，我真的不記得……」（本院卷第131、134、135、
  141頁），堪認證人確係因被告販賣毒品次數太多，致其記憶
  混淆，證詞有前後部分差異之情形，然並非蓄意捏造事實、誣
  陷被告於罪。又其於如附表編號４之時地雖未清楚眼見被告交
  付乙○○者為第二級毒品甲基安非他命，其於本院審理時經辯
  護人詢問：「我問的是當天那次（如附表編號４所載時間）？
  你有看到他（被告）交給他（乙○○）的是安非他命嗎？」，
  亦業已說明：「因為他（被告）跟我講說他（被告）要拿東西
  去給他（乙○○）。」「（辯護人問：東西而已，是不是？）
  東西就是安非他命。」等語（本院卷第131至132頁），符合交
  易毒品所使用、吸毒者所熟知之暗語。
(5)此外，依卷附本院96年度訴字第17號、第26號、97年度訴字第
  26號、第27號刑事判決書(偵卷第132至139頁)，被告曾數次因
  施用第二級毒品甲基安非他命或安非他命經本院論罪科刑，可
  見其有施用第二級毒品甲基安非他命之習慣，必知從何取得第
  二級毒品甲基安非他命；又依卷附福建金門地方法院檢察署97
  年度毒偵字第22號、97年度偵字第311號不起訴處分書（偵卷
  第150至151頁），許宥彬前亦曾因施用第二級毒品安非他命受
  觀察勒戒，顯見其有施用毒品之紀錄，亦有為再度施用而購入
  第二級毒品甲基安非他命之可能，此均足以補強前開證人乙○○與甲○○陳述之內容，可認其2人證言為真，被告確有如附
  表編號３、４之犯罪事實，應可認定。又本院依同前認定被告
  販賣予丁○○之毒品為甲基安非他命而非安非他命之相同理由
  ，認為被告販賣予乙○○之毒品為甲基安非他命而非安非他命
  。
(6)就毒品交易金額部分，雖證人乙○○稱每次交易金額為5,000
  元、證人甲○○則稱第1次為5,000元、第2次為15,000元，惟
  證人乙○○業於本院審理時表示因為時間經過，無法確保記憶
  完全正確，經公訴人於本院審理時詢問證人，交易金額有無可
  能為15,000元，證人回答有等語（本院卷第116至117頁），應
  認證人甲○○之陳述為可採，被告於如附表編號３所載之時地
  販賣第二級毒品甲基安非他命予乙○○之金額為5,000元，如
  附表編號４之交易金額則為15,000元。
3.本件被告如附表編號１至４之犯罪事實均已可認定如上述，每
  次行為均涉及金錢之交付，證人就被告交付毒品之行為復均稱
  以買賣，而未表示被告係代購或無償移轉而未賺取任何利潤，
  其營利之意圖亦已可認定。本案事證明確，被告犯行均堪認定
  ，應依法論科。
三被告行為後，毒品危害防制條例於98年5月20日修正公布，業
  以施行。據此，本案應依刑法第2條第1項「按行為後法律有變
  更者，適用行為時之法律，但行為後之法律有利於行為人者，
  適用最有利於行為人之法律」之規定，依「從舊從輕」原則而
  為比較。查被告行為時之毒品危害防制條例第4條第2項規定：
  「製造、運輸、販賣第二級毒品者，處無期徒刑或七年以上有
  期徒刑，得併科新臺幣七百萬元以下罰金」，修正後則規定：
  「製造、運輸、販賣第二級毒品者，處無期徒刑或七年以上有
  期徒刑，得併科新臺幣一千萬元以下罰金」。核修正後之規定
  ，得併科之罰金顯已提高，應以被告行為時之規定對被告較為
  有利。而甲基安非他命為毒品危害防制條例所列之第二級毒品
  ，依法不得販賣。是以被告如附表編號１至４所為，均係犯修
  正前毒品危害防制條例第4條第2項之販賣第二級毒品罪。被告
  販賣甲基安非他命前，持有甲基安非他命之低度行為，應為販
  賣甲基安非他命之高度行為所吸收，不另論罪。所犯附表之各
  罪間，犯意各別，行為互殊，應予分論併罰。
四被告丙○○前有如事實欄一所載之前案紀錄，此有臺灣高等法
  院被告前案紀錄表在卷可按，是被告前受有期徒刑執行完畢，
  於5年內故意再犯本件有期徒刑以上之各罪，皆為累犯，均依
  刑法第47條第1項之規定加重其刑，惟販賣第二級毒品罪之法
  定本刑有關無期徒刑之部分，依法不得加重其刑，故僅就有期
  徒刑及得併科罰金部分加重其刑。
五爰審酌被告自述為高職肄業，未婚但有一子，然現非由被告撫
  養之智識程度及生活狀況；其正值青壯盛年，不思循正途取財
  ，竟販賣第二級毒品牟利，危害他人身心健康及社會秩序，惟
  念及被告販賣之毒品數量非鉅，金額不高，衡其犯罪情節尚非
  重大，犯罪所得僅26,000元；犯後始終否認犯行，未見悔意等
  一切情狀，量處如主文所示之刑，並定其應執行刑。
六按犯毒品危害防制條例第4條至第9條之罪者，其因犯罪所得之
  財物，均沒收之，如全部或一部不能沒收時，追徵其價額或以
  其財產抵償之，毒品危害防制條例第19條第1項定有明文；又
  前開規定並無「不問屬於犯人與否沒收之」之特別規定，自應
  仍有刑法第38條第1項第3款、第3項前段之適用，即以屬於犯
  人所有者為限，始得沒收之；又因毒品危害防制條例第19 條
  第1項係採義務沒收主義，故犯罪所得之對價，不問其中成本
  若干，利潤多少，均應全部諭知沒收，且該條所稱「追徵其價
  額」者，必限於所沒收之物為金錢以外之其他財物而無法沒收
  時，始應追徵其價額，使其繳納與原物相當之價額，如所得財
  物為金錢而無法沒收時，應以其財產抵償之，而不發生追徵價
  額之問題。被告販賣予丁○○、乙○○第二級毒品甲基安非他
  命如附表之金額，合計所得26,000元，為犯罪所得之財物，且
  為被告所有，雖未扣案，仍應依毒品危害防制條例第19條第1
  項規定，於各罪項下宣告沒收，如全部或一部不能沒收時，以
  其財產抵償之。
據上論斷，應依刑事訴訟法第299條第1項前段，修正前毒品危害
防制條例第4條第2項、第19條第1項，刑法第2條第1項但書、第
11條、第47條第1項、第51條第5款，判決如主文。
本案經檢察官席時英到庭執行職務
中    華    民    國    99    年    2     月    24    日
                  刑事庭  審判長法  官  康樹正
                                法  官  周美玲
                                法  官  許嘉容
以上正本證明與原本無異。
如不服本判決，應於送達後10日內向本院提出上訴書狀，並應敘
述具體理由。如未敘述上訴理由者，應於上訴期間屆滿後20日內
向本院補提理由書狀（均須按他造當事人之人數附繕本）「切勿
逕送上級法院」。
                                書記官  徐振玉
中    華    民    國    99    年    2     月    24    日
附錄法條：
修正前毒品危害防制條例第4條
製造、運輸、販賣第一級毒品者，處死刑或無期徒刑；處無期徒
刑者，得併科新臺幣一千萬元以下罰金。
製造、運輸、販賣第二級毒品者，處無期徒刑或七年以上有期徒
刑，得併科新臺幣七百萬元以下罰金。
製造、運輸、販賣第三級毒品者，處五年以上有期徒刑，得併科
新臺幣五百萬元以下罰金。
製造、運輸、販賣第四級毒品者，處三年以上十年以下有期徒刑
，得併科新臺幣三百萬元以下罰金。
製造、運輸、販賣專供製造或施用毒品之器具者，處一年以上七
年以下有期徒刑，得併科新臺幣一百萬元以下罰金。
前五項之未遂犯罰之。
附表：
┌─┬───┬───────┬───┬───┬────┬──────────┬───────────┐
│編│交易  │交易地點      │交易  │交易  │交易金額│  交易方式          │罪名及宣告刑          │
│號│時間  │              │數量  │對象  │        │                    │                      │
├─┼───┼───────┼───┼───┼────┼──────────┼───────────┤
│1 │96年底│金門縣金沙鎮忠│0.9公 │丁○○│3,000元 │當場交付毒品及金錢  │丙○○販賣第二級毒品，│
│  │至97年│孝新村1號(黃益│克    │      │        │                    │累犯，處有期徒刑柒年肆│
│  │初某  │良住處)       │      │      │        │                    │月，未扣案因販賣第二級│
│  │日    │              │      │      │        │                    │毒品所得財物新臺幣仟│
│  │      │              │      │      │        │                    │元沒收，如全部或一部不│
│  │      │              │      │      │        │                    │能沒收時，以其財產抵償│
│  │      │              │      │      │        │                    │之。                  │
├─┼───┼───────┼───┼───┼────┼──────────┼───────────┤
│2 │96年底│同上          │同上  │同上  │同上    │同上                │丙○○販賣第二級毒品，│
│  │至97年│              │      │      │        │                    │累犯，處有期徒刑柒年肆│
│  │初某日│              │      │      │        │                    │月，未扣案因販賣第二級│
│  │      │              │      │      │        │                    │毒品所得財物新臺幣仟│
│  │      │              │      │      │        │                    │元沒收，如全部或一部不│
│  │      │              │      │      │        │                    │能沒收時，以其財產抵償│
│  │      │              │      │      │        │                    │之。                  │
├─┼───┼───────┼───┼───┼────┼──────────┼───────────┤
│3 │96年至│金門縣金寧鄉后│同上  │乙○○│5,000元 │乙○○撥打被告丙○○│丙○○販賣第二級毒品，│
│  │97年間│湖33之1號許文 │      │      │        │之電話約定見面，兩人│累犯，處有期徒刑柒年伍│
│  │某日  │彬(原名許宥彬)│      │      │        │嗣後依約見面並談妥交│月，未扣案因販賣第二級│
│  │      │住處左方鐵皮屋│      │      │        │易之毒品數量、金額、│毒品所得財物新臺幣伍仟│
│  │      │儲藏室內      │      │      │        │交付之時間及地點後，│元沒收，如全部或一部不│
│  │      │              │      │      │        │由丙○○返回住處以電│能沒收時，以其財產抵償│
│  │      │              │      │      │        │子磅秤秤妥欲交易之毒│之。                  │
│  │      │              │      │      │        │品並包裝好後，於約定│                      │
│  │      │              │      │      │        │之時間前往交易地點交│                      │
│  │      │              │      │      │        │付毒品予乙○○      │                      │
│  │      │              │      │      │        │                    │                      │
├─┼───┼───────┼───┼───┼────┼──────────┼───────────┤
│4 │96年至│同上          │1錢(約│同上  │15,000元│同上                │丙○○販賣第二級毒品，│
│  │97年間│              │3.7公 │      │        │                    │累犯，處有期徒刑柒年柒│
│  │某日  │              │克)   │      │        │                    │月，未扣案因販賣第二級│
│  │      │              │      │      │        │                    │毒品所得財物新臺幣壹萬│
│  │      │              │      │      │        │                    │伍仟元沒收，如全部或一│
│  │      │              │      │      │        │                    │部不能沒收時，以其財產│
│  │      │              │      │      │        │                    │抵償之。              │
└─┴───┴───────┴───┴───┴────┴──────────┴───────────┘

司法院資訊處製作；財團法人民間司法改革基金會備份。
